【裁判字號】    95,訴,145
【裁判日期】    950621
【裁判案由】    毒品危害防制條例
【裁判全文】
臺灣宜蘭地方法院刑事判決               95年度訴字第145號
公  訴  人  臺灣宜蘭地方法院檢察署檢察官
被      告  甲○○
上列被告因違反毒品危害防制條例案件，經檢察官提起公訴（95
年度毒偵字第393號）及移送併辦（95年度偵字第603號），本院
合議庭裁定適用簡式審判程序，爰不經通常程序判決如下：
    主  文
甲○○連續施用第一級毒品，累犯，處有期徒刑陸月。如易科罰
金，以參佰元折算壹日。扣案之注射針筒壹支沒收。又連續施用
第二級毒品，累犯，處有期徒刑肆月，如易科罰金，以參佰元折
算壹日。應執行有期徒刑捌月，如易科罰金，以參佰元折算壹日
。扣案之注射針筒壹支沒收。
    事  實
一、甲○○曾因施用毒品案件，經觀察、勒戒後，認無繼續施用
    毒品之傾向，由台灣宜蘭地方法院檢察署檢察官於民國90年
    1月31日以89年度毒偵字第1329號為不起訴處分確定，復因
    施用毒品案件，經觀察、勒戒後，認有繼續施用毒品之傾向
    ，由台灣宜蘭地方法院檢察署檢察官聲請簡易判決處刑及強
    制戒治，經本院於91年11月21日，以91年度簡上字第2號判
    處應執行有期徒刑10月確定，於93年3月1日縮短刑期執行完
    畢出監，強制戒治部分，於92年4月20日執行完畢。詎其仍
    不知悔改，仍不知戒除毒癮，復基於施用第一級毒品海洛因
    之概括犯意，自95年初某日起至95年5月14日上午某時止，
    在羅東火車站廁所、羅東鎮○○○路租處，以針筒注射之方
    式，連續施用第一級毒品海洛因多次。又基於施用第二級毒
    品安非他命之概括犯意，在同上之時間及地點，以安非他命
    置入吸食器內燃燒後吸食煙霧之方式，連續施用第二級毒品
    安非他命多次。嗣因決心戒除毒癮，向警自首，為警於95年
    2 月19日下午10時30分許，在宜蘭縣羅東鎮○○○路221之1
    號2樓Ｂ室查獲，並扣得注射針筒1支。又於95年5月14日下
    午4時7分為警採尿送驗查獲。
二、案經甲○○自首，由宜蘭縣警察局羅東分局報請台灣宜蘭地
    方法院檢察署檢察官偵查起訴及移送併辦。
    理  由
一、被告甲○○對於上揭犯行，於本院審理時均坦承不諱，且被
    告於95年2月20日上午1時30分、95年5月14日下午4時7分經
    警採尿送驗結果，均呈嗎啡、安非他命陽性反應，有慈濟大
    學濫用藥物檢驗中心檢驗總表2份、嫌犯尿液送驗姓名編號
    對照表1份及列管毒品人尿液檢體採集送驗紀錄表1份附卷可
    稽，復有被告自承為其所有供施用第一級毒品海洛因所用之
    注射針筒1支扣案可證。被告曾因施用毒品案件，經觀察、
    勒戒後，認無繼續施用毒品之傾向，由台灣宜蘭地方法院檢
    察署檢察官於90年1月31日以89年度毒偵字第1329號為不起
    訴處分確定，復因施用毒品案件，經觀察、勒戒後，認有繼
    續施用毒品之傾向，由台灣宜蘭地方法院檢察署檢察官聲請
    簡易判決處刑及強制戒治，經本院於91年11月21日，以91
    年度簡上字第2號判處應執行有期徒刑10月確定，強制戒治
    部分，於92年4月20日執行完畢，有不起訴處分書及台灣高
    等法院被告前案紀錄表在卷可稽。事證明確，被告犯行應堪
    認定。
二、按觀察、勒戒執行完畢釋放後，5年內再犯毒品危害防制條
    例第10條之罪者，檢察官應依法追訴，毒品危害防制條例第
    23條第2項定有明文。被告於90年1月31日觀察勒戒執行完畢
    後5年內之95年年初某日開始再犯本件施用毒品之罪，核其
    所為，係犯毒品危害防制條例第10條第1項施用第一級毒品
    及同條第2項施用第二級毒品之罪。其施用毒品前持有毒品
    之低度行為，為施用毒品之高度行為所吸收，不另論罪。
    被告先後多次為施用第一級毒品海洛因及第二級毒品安非他
    命之犯行，時間緊接，犯罪構成要件相同，顯係基於概括犯
    意而為之，為連續犯，均應依刑法第56條之規定各論以一罪
    ，並加重其刑。公訴人雖僅就起訴書所載之犯行提起公訴，
    惟其所移送併辦部分，與起訴部分具有連續犯之關係，為裁
    判上一罪，為起訴效力所及，本院自應併予審判，附此敘明
    。被告所犯施用第一、二級毒品兩罪間，犯意各別，行為有
    異，且係構成要件不同之罪，應分論併罰。被告前因施用毒
    品案件，經本院於91年11月21日，以91年度簡上字第2號判
    處應執行有期徒刑10月確定，於93年3月1日縮短刑期執行完
    畢出監，有台灣高等法院被告前案紀錄表1份在卷足憑，其
    於5年內再犯本件有期徒刑以上之罪，核屬累犯，依刑法第
    47條之規定遞加重其刑。被告於警員知悉其犯罪前即主動向
    宜蘭縣警察局羅東分局開羅派出所坦承犯行而接受裁判，為
    被告所自承，復有宜蘭縣警察局羅東分局刑事件報告書記載
    綦詳，其所為合於自首之要件，依刑法第62條前段規定減輕
    其刑，並依法先加後減之。爰審酌被告一再為上開犯行，耗
    用國家勒戒資源、被告犯罪之動機係出於抵癮、其所為為自
    傷行為，其行為對社會所生之損害，及犯後審理中坦承犯行
    ，頗有悔意之態度等一切情狀，分別量處如主文所示之刑，
    並定應執行刑及諭知易科罰金之折算標準。扣案之注射針筒
    1 支，為被告所有供施用第一級毒品海洛因所用，此為被告
    所自承，惟該等物品原有其他用途，並非專供施用毒品所用
    之物，爰依刑法第38條第1項第2款之規定宣告沒收。
據上論斷，應依刑事訴訟法第299條第1項前段，毒品危害防制條
例第10條第1項、第2項，刑法第11條、第56條、第47條、第62條
前段、第51條第5款、第38條第1項第2款、第41條第1項，罰金罰
鍰提高標準條例第2條，判決如主文。
本案經檢察官吳宇青到庭執行職務。
中    華    民    國    95    年    6     月    21    日
                  刑事第二庭  法  官  謝佩玲
以上正本證明與原本無異。
如不服本判決應於收受本判決後10日內向本院提出上訴書狀，其
未敘述上訴理由者，並得於提起上訴後10日內向本院補提理由書
狀(均須按他造當事人之人數附繕本)「切勿逕送上級法院」。
                              書記官  藍友隆
中    華    民    國    95    年    6     月    22    日
附錄法條
毒品危害防制條例第10條
施用第一級毒品者，處6月以上5年以下有期徒刑。
施用第二級毒品者，處3年以下有期徒刑。


司法院資訊處製作；財團法人民間司法改革基金會備份。
